# 问题1-5-11-5-1（研究开发过程中试制产品的成本归集和相关核算问题）

提问人：cpab 时间：2020-08-15 16:52:00
问题1-5-1（研究开发过程中试制产品的成本归集和相关核算问题）
如果明确了这些试制品是研发活动的组成部分，不属于日常活动，则其所发生的所有试制成本（包括目前在生产成本中核算的生产部门领料成本）均应转入“管理费用——研发费”，试制品对外销售时不确认收入，而是将已收或应收的销售价款冲减“管理费用——研发费”。对已入库但尚未出售的试制品不作为存货反映，而是按照其预计可变现净值列报为一项“其他流动资产”，同时应加强实物管理和台账记录。
请教：对已入库但尚未出售的试制品不作为存货反映，而是按照其预计可变现净值列报为一项“其他流动资产”.根据企业会计准则-基本准则，可变现净值计量属性，资产按照其正常对外销售所能收到现金或者现金等价物的金额扣减该资产至完工时估计将要发生的成本、估计的销售费用以及相关税费后的金额计量。
对于没有出售的试制品，觉得按成本计量，当可变现净值低于成本时，计提减值。这样做更谨慎。如按可变变净值计量，当可变现净值高于账面价值时，由于不适于收入准则，高于部分冲减管理费用-研发费用。觉得收益提前确认了。
我的理解合适吗？谢谢！

回答人：chenyiwei
1 、由于研发活动不属于日常活动，其成本费用的归集有特殊性，可能不能按照常规方式核算成本。这种情况下按预计可变现净值计量相关的试生产产品是更可行的选择。
2 、研发费用是一种特殊的费用，其对应的错报风险更多地是高估、多报，这与其他成本项目的错报风险主要是完整性风险不同。如果按成本冲减研发支出，可能导致税前多扣和加计扣除金额虚增等风险。